台灣板橋地方法院刑事判決　　　　　　　　　　　　九十一年度交易字第三四九號
　　公　訴　人　台灣板橋地方法院檢察署檢察官
　　被　　　告　甲○○
右列被告因公共危險案件，經檢察官聲請簡易判決處刑（聲請案號：九十一年度偵字
第七八九三號），嗣經本院三重簡易庭認不得以簡易判決處刑（受理案號：九十一年
度重交簡字第二四一號），本院判決如左：
    主  文
甲○○服用酒類，不能安全駕駛動力交通工具而駕駛，處有期徒刑月，如易科罰金
，以佰元折算壹日。
    事  實
一、甲○○明知服用酒類後不能安全駕駛動力交通工具，即不能駕駛動力交通工具，
    竟於民國（下同）九十一年一月十六日晚八時許，在台北市○○區○○路（起訴
    誤為台北縣三重市）友人家中飲用啤酒二瓶後，已達不能安全駕駛動力交通工具
    狀態後，卻仍駕駛車號ＣＴ─四九九九號自用小客車，沿國道一號高速公路南向
    行駛（起訴書誤為國道二號高速公路），嗣在同月十七日凌晨一時四十二分許，
    行經同路段南向三十公里處（屬台北縣三重市），因違規超速行駛為警當場查獲
    ，並當場以吐氣酒精測試儀器，為吐氣酒精含量測試結果，發現甲○○飲酒後呼
    氣中酒精濃度為每公升０‧六六毫克，且經警命甲○○作直線測試、平衡動作時
    ，甲○○腳步不穩，且測試、訊問過程時有多話之情事，已不能安全駕駛車輛。
二、案經內政部警政署國道公路警察局第一警察隊報請台灣板橋地方法院檢察署檢察
    官偵查終結，聲請簡易判決處刑，嗣經本院三重簡易庭認不得以簡易判決處刑，
    而移送本院刑事庭審理。
    理  由
一、右揭事實，業據被告甲○○迭於警訊及偵審中坦白承認，且被告查獲時經酒精測
    試為０‧六六MG/L，有酒精濃度測試紙以及刑法第一百八十五條之三案件測試觀
    察紀錄表附卷可稽。按酒精對中樞神精系統有麻醉作用，對人體之影響固因人而
    異，然多與血液中（或呼氣中）之酒精濃度成正比，通常情形，呼氣酒精濃度達
    每公升０‧０四七至０‧二三八毫克時，人體會有精神欣快，注意力、判斷力減
    低，抑制力變小等症狀，達０‧二三八至０‧四六七毫克時，會有興奮或鎮靜，
    肌肉協調能力受損，反應遲鈍等症狀，達０．七一四至一‧四二八毫克時，會有
    精神錯亂，平衡感受損，言詞不清，定向力障礙，感覺障礙等症狀，達一．一九
    ０至一．九０四毫克時，會有昏呆、木僵、昏睡、肌肉失調明顯，大小便失禁等
    症狀，達一．九０四至二．三八０毫克時，會有昏迷，完全失去意識，呼吸循環
    虛脫、死亡等症狀；又刑法第一百八十五條之三服用酒類不能安全駕駛而駕駛之
    公共危險罪，其立法目的乃在藉抽象危險犯之構成要件，以嚇阻酒後駕車危害道
    路交通安全，故其構成要件係以「抽象危險犯」為前提，不以發生具體危險為必
    要，同時參考德國、美國之認定標準，對於酒精濃度呼氣已達每公升０‧五五毫
    克（即０‧五五MG/L）或血液濃度達０‧一一％以上，肇事率為一般正常人之十
    倍，認已達「不能安全駕駛」之標準，此有法務部於八十八年五月十日邀集交通
    部、行政院衛生署、內政部警政署、中央警察大學等單位相關人員召開之研商訂
    定刑法第一百八十五條之三服用毒品、麻醉藥品、酒類或其他相類之物，不能安
    全駕駛交通工具之認定標準會議結論可參。本件被告於右揭時、地酒後駕車，為
    警測出之吐氣中酒精濃度高達每公升０‧六六毫克，既有前揭酒精濃度測試表附
    卷可考，又觀被告於查獲時，經警員進行測試命被告作直線測試及平衡動作，觀
    察結果，發現其腳步不穩且測試、訊問過程，被告有多話之情事。此有國道公路
    警察局第一警察隊汐止分隊刑法第一百八十五條之三案件測試觀察紀錄表乙紙在
    卷足參，顯見被告飲酒已達酒醉不能安全駕駛動力交通工具之程度已至為明顯。
    罪證明確，被告犯行洵堪認定。
二、核被告所為，係犯刑法第一百八十五條之三之重大違背安全駕駛罪。爰審酌被告
    犯罪之動機、手段、智識程度、飲酒後呼氣中酒精濃度經測試高達每公升０‧六
    六毫克，已超過標準值、且於政府大力勸導並查緝害人誤己之酒後駕車行為之際
    ，竟無視於國家法令之存在，仍於酒後駛入往來車輛均高速行駛，稍有不慎，極
    可能引發連環重大傷亡之國道一號高速公路，嚴重影響其他用路人之生命、財產
    之安全及首揭之被告犯罪素行以及被告犯罪後坦承犯行等一切情狀，量處如主文
    所示之刑，並諭知易科罰金之折算標準，以示懲儆。
三、至被告於本件行為之後即九十一年三月七日又因服用酒類已達０‧八七毫克，而
    仍駕駛動交通工具，經台灣士林地方法院檢察署檢察官於九十一年四月十一日聲
    請簡易判決處刑，並經台灣士林地方法院於九十一年六月二十八日判處拘役五十
    日，同年七月二十二日確定，有聲請簡易判決處刑書及判決影本各乙紙在卷可稽
    ；惟經訊之被告供稱：「我一月十六日喝酒駕車被查獲，就不想再喝酒駕車，但
    三月七日那天我臨時有事到汐止市○○路朋友家中才知道當天是他生日，才喝了
    一些酒」，故認本件之犯罪行為（即指九十一年一月十六日飲酒駕車）與上開台
    灣士林地方法院業已判決確定之九十一年三月七日飲酒駕車之犯罪行為，二者並
    無有所謂基於概括犯意之連續犯，亦即二者並未具有裁判上一罪之關係，附此說
    明。
據上論斷，應依刑事訴訟法第四百五十二條、第二百九十九條第一項前段，刑法第一
百八十五條之三、第四十一條第一項前段、罰金罰鍰提高標準條例第二條，判決如主
文。
本案經檢察官林建中到庭執行職務
中    華    民    國    九   十   一    年    九    月    十    七      日
                               台灣板橋地方法院交通法庭
                                   法  官  潘  長  生
右正本證明與原本無異。
如不服本判決，應於判決送達後十日內向本院提出上訴狀 (應附繕本) ，上訴於
臺灣高等法院。
                                   書記官  王  增  華
中      華      民      國      九 十 一      年     九    月  十 九    日
附錄本案論罪科刑法條
刑法第一百八十五條之三：
服用毒品、麻醉藥品、酒類或其他相類之物，不能安全駕駛動力交通工具而駕駛者，
處一年以下有期徒刑、拘役或三萬元以下罰金。
